---
title: "readme"
output: rmarkdown::github_document
---

```{r setup, include=FALSE}
knitr::opts_chunk$set(echo = TRUE)
```


## Installation

This package is only available on Github. To install the last development version:

```{r eval=FALSE}
devtools::install_github("rte-antares-rpackage/antaDraft")
```


## Usage

> Scope is only on load data for now. Goal is to extend scope to production data.

### Raw data importation

```{r}
library(antadraft)
library(dplyr)

rep_path <- "/Users/davidgohel/Documents/consulting/RTE/load"
load_db <- rep_path %>% read_load_files() %>% fake_raw_data()
head(load_db)
```

### Préparation au format *antares*

```{r}
db <- fortify_from_rules(raw_db = load_db )
head(db)
```

### Recherche des anomalies

La fonction `qualcon` permet de tester les cohérences définies dans le fichier `validation_rules`. Il s'agit d'un fichier yaml exprimant les expressions R représentant ces tests.

La fonction retourne un data.frame décrivant chaque invalidité, par pays et période entière.

```{r}
db_erros <- qualcon(db)
db_erros
```

Une vue synthétique peut être obtenue avec la fonction `fortify_qualcon`.


```{r}
errors_summary <- fortify_qualcon(db_erros)
errors_summary %>% arrange(country, start, end)
```


### Détails des anomalies

Les données brutes attachées à un problème identifié peuvent être obtenues avec la fonction `extract_raw_data`. 

```{r}
db_issues <- extract_raw_data(load_db, db_erros)
head(db_issues)
```

### Reporting des erreurs par pays et par erreur

```{r}
yaml_correct <- system.file(package = "antadraft", "yaml_data/correction/cty_correct.yml" )
all_report <- report_errors_summary( errors_summary, db_issues, dir = "reports" )
all_report
```

### Correction des données

```{r}
yaml_valid <- system.file(package = "antadraft", "validation_rules.yml" )
yaml_correct <- system.file(package = "antadraft", "yaml_data/correction/cty_correct.yml" )
correct_db(db, v_rules = yaml_valid, c_rules = yaml_correct ) %>% head()
```
